智慧財產法院刑事判決
                                  100年度刑智上訴字第1號
上　訴　人　袁金龍　　　　
即　被　告　　　　　　　
選任辯護人  簡啟煜律師
上列上訴人因違反著作權法案件，不服臺灣花蓮地方法院99年度
智訴字第1 號，中華民國99年11月30日第一審判決（起訴案號：
臺灣花蓮地方法院檢察署98年度偵字第1895號），提起上訴，本
院判決如下：
    主  文
原判決撤銷。
袁金龍無罪。
    理  由
一、公訴意旨略以：被告袁金龍係址設花蓮縣玉里鎮○○路○段
    195-8 號之「龍豪音響公司」之負責人，以出租電腦伴唱機
    為業，明知「紅顏」、「男人的汗」、「打拚」、「按怎」
    、「閃亮舞台」等歌曲（下稱系爭歌曲），係「瑞影企業股
    份有限公司」（下稱瑞影公司）取得豪記公司專屬授權之音
    樂著作，未經瑞影公司之同意或授權，不得任意重製或出租
    。詎袁金龍竟基於意圖出租而擅自以重製、出租及公開演出
    之方式侵害他人著作財產權之犯意，於民國97年10月間在上
    址灌錄重製上開歌曲至點唱家電腦伴唱機內，並於同年月某
    日將灌錄有上開歌曲之電腦伴唱機出租與不知情之李碧珠（
    李碧珠另為不起訴處分），擺放於李碧珠所經營、位於花蓮
    縣新城鄉○○村○○路120 號之「溫柔鄉卡拉OK店」內，供
    不特定客人點選演唱而公開演出，以此方式侵害瑞影公司之
    著作財產權。嗣因瑞影公司之人員自行前往上開店家消費蒐
    證並拍照存證後並前往警局製作檢舉筆錄，並於同年月30日
    會同警方持搜索票執行搜索而查獲，並當場扣得點唱機1 台
    、點歌簿1 本、遙控器1 個，因認被告袁金龍涉有違反著作
    權法第91條第2 項之意圖出租而擅自以重製之方法侵害他人
    之著作財產權罪，以及同法第92條之以出租及公開演出之方
    法侵害他人著作財產權之罪嫌。
二、按犯罪事實應依證據認定之，無證據不得認定犯罪事實；不
    能證明被告犯罪或其行為不罰者，應諭知無罪之判決，刑事
    訴訟法第154條第2項、第301條第1項分別定有明文。次按認
    定犯罪事實，須依證據，而所謂證據，係指合法之積極證據
    就犯罪事實能為具體之證明者而言；而認定不利於被告之事
    實，須依積極證據，苟積極證據不足為不利於被告事實之認
    定時，即應為有利於被告之認定，更不必有何有利之證據，
    如無相當之證據，或證據不足以證明，自不能以推測或擬制
    之方法，以為裁判之基礎（參照最高法院30年上字第816 號
    、40年台上字第86號判例）。再按所謂「積極證據足以為不
    利被告事實之認定」，係指據為刑事訴訟法上證明之全盤證
    據資料，無論其為直接證據或間接證據，在客觀上均須達於
    通常一般之人均不致於有所懷疑，而得確信其為真實之程度
    ，始得據為有罪之認定，若其關於被告是否犯罪之證明未能
    達此程度，而有合理性懷疑之存在，致使無從形成有罪之確
    信，即不得遽為不利於被告之認定，此觀諸最高法院76年度
    台上字第4986號判例意旨自明。又刑事訴訟法第161 條第1
    項規定：檢察官就被告犯罪事實，應負舉證責任，並指出證
    明之方法。因此，檢察官對於起訴之犯罪事實，應負提出證
    據及說服之實質舉證責任。倘其所提出之證據，不足為被告
    有罪之積極證明，或其闡明之證明方法，無從說服法官以形
    成被告有罪之心證，基於無罪推定之原則，自應為被告無罪
    判決之諭知（參照最高法院92年台上字第128 號判例）。
三、公訴人認被告二人涉犯上開犯行，無非係以證人李碧珠、王
    俊于之證詞，告訴代理人黃英和、鄒秀樺之指述，照片17張
    ，授權證明書，蒐證報告資料表，扣案之點唱機1 台、點歌
    簿1 本、遙控器1 個等為其主要論據。訊據被告堅決否認犯
    罪，辯稱本案上開電腦伴唱機內之歌曲並非伊所重製，係伊
    在跳蚤市場買來機台時歌曲就在其內，且本案伊有向瑞影公
    司花蓮經銷商志成音響公司承租並簽立「弘音精選MIDI承租
    約定書」，伊並開立97年及98年各月為發票日之支票共24張
    支付前開契約之對價，伊也不知與瑞影公司簽約，須有確認
    書，伊並未違反著作權法等語，以資抗辯。
四、經查：
  (一)有關證據能力：
  1.按被告以外之人於審判外之陳述，雖不符刑事訴訟法第159
    條之1 至第159 條之4 之規定，而經當事人於審判程序同意
    作為證據，法院審酌該言詞陳述或書面陳述作成時之情況，
    認為適當者，亦得為證據；當事人、代理人或辯護人於法院
    調查證據時，知有刑事訴訟法第159 條第1 項不得為證據之
    情形，而未於言詞辯論終結前聲明異議者，視為有前項之同
    意，刑事訴訟法第159 條之5 定有明文。經查，本判決以下
    所引用之被告以外之人於審判外之言詞或書面陳述，當事人
    於本院調查證據時，知有刑事訴訟法第159 條第1 項之情形
    ，而於言詞辯論終結前均未聲明異議，本院審酌上開證據資
    料作成時之情況，尚無違法不當及關聯性明顯過低之瑕疵，
    或其他應予排除證據能力之情形，認為以之作為證據應屬適
    當，揆諸前開規定，認前揭證據資料有證據能力。
  2.被告於本院準備程序中指摘卷附點歌單、確認書係影本無證
    據能力云云（見本院卷第131 頁）。惟點歌單（見偵卷第42
    、44頁）係弘音多媒體股份有限公司（下稱弘音公司）、瑞
    影公司發行新歌之業務人員基於其業務所製作之文書、確認
    書（見偵卷第41頁）為弘音公司、瑞影公司業務上之定型化
    契約；且點歌單形式上有弘音公司、瑞影公司之商標、確認
    書上亦有弘音公司、瑞影公司之用印，可看出係弘音公司與
    瑞影公司所製作，均並無刑事訴訟法第159 條之4 第2 款顯
    有不可信而不得作為證據之情形，且行使影本，作用與正本
    相同（參照最高法院70年臺上字第1107號判例），故本院認
    上開二文書有證據能力。
  3.其他本件認定事實所引用之卷內文書證據及物證之證據能力
    部分，並無證據證明係公務員違背法定程序所取得，檢察官
    及被告於原審或本院均未主張排除前開物證之證據能力，且
    迄於原審或本院言詞辯論終結前均未表示異議，本院經審酌
    前開文書證據、物證並非公務員違背法定程序所取得，亦無
    刑事訴訟法第159 條之4 顯有不可信之情況，故上揭物證均
    有證據能力。
  (二)本案「紅顏」等5 首歌曲係瑞影公司享有著作財產權之著作
    物，有臺北市政府營利事業登記證影本、授權證明書影本、
    著作財產權讓與證明書影本、詞曲買斷讓渡書影本、詞曲授
    權書影本、詞曲買斷讓渡人即證人黃玉梅（別名是黃玟瑛）
    、證人羅吉瑞（原名羅百吉）及證人陳乾銘之證述分別在卷
    可稽（參警卷第14頁、偵卷第16頁、原審97年度聲搜字第50
    7 號卷第12頁反面、原審卷第43頁至第53頁、本院卷第110
    至114 頁）。而上開電腦伴唱機係「溫柔鄉卡拉OK」負責人
    李碧珠向被告所承租等情，業據證人李碧珠於警詢證述明確
    ，為被告所不爭執，復有照片17張在卷可稽，自均堪認定。
  (三)經查，被告辯稱伊有向瑞影公司花蓮經銷商志成音響公司承
    租並簽立「弘音精選MIDI承租約定書」，伊並開立97 年 及
    98年各月為發票日之支票共24張支付前開契約之對價等情，
    業據被告提出其與志成公司實際負責人王俊于所簽之「弘音
    精選MIDI承租約定書」1 份，及分別為97年及98 年 各月為
    發票日之24張支票為證，核與證人王俊于於本院審理時證稱
    ：被告於97年間向其租了40檯歌曲包含電腦伴唱機，一套一
    個月是2,100 元，總共給付了12張支票，每個月84,000元，
    12張支票都有兌現，弘音公司及瑞影公司提供的機器，被告
    都可以使用等語（見本院卷第116 至118 頁）相符，告訴代
    理人亦自承王俊于為當時弘音公司之總代理（見本院卷第33
    頁），而依卷附前開「弘音精選MIDI承租約定書」（見偵查
    卷第23至26頁）所示，其封面上載有弘音精選MIDI承租約定
    書、瑞影企業股份有限公司，約定書第1 條載有：承租商品
    為弘音精選MIDI載體指瑞影自當年度1 月1 日起至當年度12
    月31日之期間內新發行之精選新曲以及精選當年度1 月1 日
    前之MIDI歌曲等語，約定書最後並有瑞影公司之用印等情，
    顯見就被告之認知其支付對價得使用之歌曲範圍包含弘音及
    瑞影公司於一年期限內所提供之歌曲，且依該約定書並未記
    載有所謂的A、B、C 商品之分別，可見就被告及經銷商而言
    ，二者並無分別，更無所謂A 約、B 約、C 約商品之分別。
    是以，系爭歌曲既未經契約明文排除於使用範圍，且該歌曲
    發行者亦為瑞影公司，被告主觀認其得使用該歌曲，亦不違
    常情，加以告訴人亦未提出系爭歌曲之限制使用相關證據，
    故而，尚難證明被告有侵害他人著作財產權之犯意。
  (四)檢察官雖質疑被告所開立支票或在他人帳戶兌現、或支票發
    票人非被告、或簽收日期有疑義、或有作廢之情形云云。然
    查王俊于僅為弘音公司之經銷商，勢必要將系爭合約之對價
    上交弘音、瑞影公司，若系爭支票非為支付被告與王俊于簽
    訂之系爭合約，王俊于則自會以各種方式如以票據債務或契
    約債務不履行等向被告請求給付系爭合約之對價，王俊于自
    不可能如上開於本院之證述稱被告每月有支付84000 元，總
    共付了12張支票，業已兌現等語（見本院卷第117 頁），況
    本件系爭合約書，瑞影公司亦已用印，告訴代理人朱宗偉於
    原審亦稱經銷商有交付承租金（見原審卷第35頁），而被告
    亦稱事後告訴人或其經銷商並無向被告請求對價，顯見自已
    收到承租金，而被告亦稱發票人為其妻舅，另支票雖於他人
    帳戶兌現，亦有可能係王俊于與他人之內部關係等。凡此，
    檢察官爭執系爭票據之證明力，尚非可採。
  (五)告訴代理人於本院審理時雖主張系爭歌曲係屬「穩讚」系列
    ，被告可以辨別哪些是弘音精選MIDI與「穩讚」產品的不同
    ，這兩種產品價格、種類均不同，本件系爭歌冊係「穩讚」
    系列歌曲，當初被告向我們承租是弘音精選MIDI的Ａ約歌曲
    ，他絕對拿不到Ｂ約的歌曲云云。惟查被告之前並未與告訴
    人或其經銷商簽約過，且告訴人就被告如何明知系爭歌曲係
    屬「穩讚」系列，被告如何明知精選MIDI與「穩讚」產品的
    不同，兩種產品價格、種類均不同等情，並未舉證以實其說
    ，所述已無足採。況證人王俊于於本院審理時亦證稱「穩讚
    」系列於96年即有上市了等語（見本院卷第117 頁），顯見
    被告與王俊于簽約當時即已有「穩讚」系列之歌曲，何以能
    證明被告簽立「弘音精選MIDI承租約定書」即明顯排除「穩
    讚」系列之歌曲。且就被告所提出之系爭合約封面標題為「
    弘音精選MIDI承租約定書」，承租商品亦載明為『「弘音精
    選MIDI」載體』，未見尚有其他（B 、C 約商品）（見偵卷
    第23至26頁）。雖告訴代理人所提出之「弘音精選MIDI穩讚
    承租約定書」（見偵卷第37至39頁）於使用方式注意事項，
    固明白界定有A 、B 約商品。惟觀之二份契約書均為定型化
    契約，寓目以觀實難以區別契約內容是否包含「穩讚」系列
    商品，且「穩讚」是瑞影公司與弘音公司之內部區分歌曲之
    用語，一般人是否即知「穩讚」之意義，誠屬可疑。況系爭
    歌曲係由瑞影公司取得專屬授權，然觀之系爭合約，一再將
    「瑞影」與「弘音」併用，系爭合約之承租商品為『「弘音
    精選MIDI」載體』，衡諸常情，一般人均會認為「弘音精選
    MIDI」亦為瑞影公司取得專屬授權之歌曲，尚難期待會區分
    為弘音公司與瑞影公司為不同商品之簽約主體。再觀之系爭
    合約所載授權範圍為「指瑞影公司自當年度1 月1 日起至當
    年度12月31日之期間內新發行之精選新曲及精選當年度1 月
    1 日前之MIDI歌曲…」，告訴人瑞影公司書狀亦自承「每月
    發行新歌」（見警卷第11頁），是以被告辯稱其認知得使用
    範圍包括一年度既有歌曲及簽約內每月發行新歌，自屬合理
    。故而，尚難證明被告有侵害他人著作財產權之犯意。
  (六)告訴代理人朱宗偉雖稱被告使用系爭歌曲並未簽訂確認書云
    云。惟查，證人王俊于於本院審理時稱，40台的機器被告於
    97年初就有傳所有店家資料給伊，伊也有轉給弘音公司；被
    告有將店家資料傳給伊，包含「溫柔鄉」這家店，代表被告
    已經簽了確認書，是被告與店家簽訂，主要是確認店家與地
    點，伊有回報給弘音公司等語（見本院卷第119 至121 頁）
    ，核與被告於偵查時稱經銷商有跟我要我的店家資料，說會
    報給瑞影公司等語；於本院準備程序稱：當初經銷商答應被
    告只要跟他們購買，他們會跟公司確認，溫柔鄉這家店是被
    告在二、三月傳真給經銷商等語相符（見偵卷第22頁、本院
    卷第31至32頁、第35頁）。是以縱使系爭合約有約定被告應
    予瑞影公司簽署確認書，以及簽署確認書才能合法使用等條
    款。然被告既已告知經銷商「溫柔鄉」資料，其主觀上即有
    確認之意，且實質上亦有確認之實，至經銷商是否回報弘音
    公司，則與被告主觀上是否侵害系爭歌曲專屬授權之意無涉
    。告訴代理人朱宗偉於原審準備程序亦自承確認書之簽約方
    式與系爭合約簽訂相同，均為經銷商與承租人簽約之後，再
    送回公司用印（見原審卷第34頁），亦於本院準備程序時自
    承王俊于於97年1 月也是弘音公司之總代理等語（見本院卷
    第33頁），而瑞影公司業於系爭合約用印（見偵卷第25頁）
    ，則本案經銷商王俊于既已回報店家資料予弘音公司，系爭
    書面確認書簽訂之欠缺，係屬弘音公司或經銷商之疏失，當
    無由被告承受不利益之理。被告於97年初支付支票後即傳店
    家資料予王俊于，亦足證被告有依約履行之意。是以，檢察
    官與告訴人稱本案被告未簽署確認書，即無法取得系爭歌曲
    之授權云云，顯非可採。
  (七)檢察官雖對本案被查扣之系爭伴唱機是否為被告向他人所購
    買有所質疑，而告訴代理人認被告係以低於承租價而出租他
    人，有悖常情，而認被告即有侵害著作權之犯意云云。惟查
    ，觀之被告於警詢係稱：系爭歌曲有簽約，為何不能播放？
    （警卷第5 頁）；於偵訊時係稱：系爭伴唱機是買的，買來
    時就有這些歌，歌曲很複雜（偵卷第59、70頁）；於原審陳
    稱：是向他人買二手機，系爭歌曲買來就有了，伊沒有加歌
    、灌錄歌曲於系爭伴唱機，王俊于有陸續拿機台給伊，但是
    沒有交伊如何使用，伊不會使用公司給的機台，只好在外面
    收購機台來應付店家；系爭伴唱機買來就有系爭歌曲，經銷
    商也有答應伊弘音的歌曲伊均能使用，不然為何要花那麼多
    錢向經銷商買歌曲；後來弘音的機子都放在倉庫裡，連線也
    沒有辦法接，無法使用，只好能收購就收購，在外面買來源
    不明的機檯放在店裡給伊客戶使用，以減少伊之損失（見原
    審卷第20至21頁、第139 頁、第149 至150 頁）；並於本院
    審理時稱：王俊于給伊的機器都是同一種機器，包擴鍾景和
    的機器，都無法使用等語（見本院卷第139 頁）。核與證人
    王俊于於本院證稱：98年8 月5 日估價單（見本院卷第77頁
    ）之簽名為伊所簽，因為在花蓮這個機器是要連結「點將家
    」的機器一起使用，但是「點將家」的機器必須要「營業版
    」才可與弘音機器作連結，若是「家用版」則沒有辦法，所
    以被告才會無法使用。估價單上的機號代表弘音機器的號碼
    ，簽這張估價單後機器無送回被告，伊是怕機器交回去後會
    遺失，所以請被告隨時都可向伊拿，但是伊一直沒有來拿（
    見本院卷第115 至116 頁）；證人鍾景和於本院審理時證稱
    ：伊大概在96年底時開始與被告合夥作卡拉OK，是從97年1
    月份開始付款，但是伊記得是在97年6 月份伊才看到約定書
    ，因機器不能使用，只能連到金嗓伴唱機，伊有問同業怎麼
    使用，後來才知道主機只能連接「金嗓」的機器，不能連結
    「點將家」的，到了97年8 月份，因主機完全無法使用，所
    以就把主機還給王俊于；王俊于、王俊傑說一台2,100 元，
    沒有談到其他的付費，說弘音與瑞影的歌曲全部可以使用等
    語（見本院卷第122 至123 頁），大致相符。足見，被告上
    開所辯因承租之機台不能使用才會因避免減少損失而收購外
    面機台以減少損失等情，堪以採信。是以，被告以其簽訂系
    爭合約後即可使用弘音、瑞影公司於契約期限內所提供之歌
    曲亦如前述，是被告辯稱系爭伴唱機係自外收購且該伴唱機
    內已含有歌曲，其自得使用等語，尚與常情無違，並非全然
    不可採。尚難憑前開扣案之機台非屬王俊于所提供，即遽認
    被告即有侵害著作權之犯意。
  (八)再按舉證責任分配之原則，民、刑訴訟有別，刑事訴訟法第
    161 條規定，檢察官就被告犯罪事實，有舉證責任，苟查無
    足以證明被告犯罪之積極證據，即應為有利被告之認定，更
    不必有何有利之證據，最高法院79年度台上字第524 號判決
    足資參照。檢察官雖以告訴代理人朱宗偉於原審審理時指訴
    因被告無簽訂確認書且系爭歌曲很新不可能在跳蚤市場買到
    ，再以被告就系爭伴唱機歌曲來源，其前後供述前後不一，
    且未請求依約交付機台，反以低於承租價另外購買機台，顯
    悖於常情，足認被告於警詢中所供自行將歌曲重製於扣案之
    機台內，而為認定。然查，被告就系爭伴唱機歌曲來源乙節
    ，所供既有前後不一之處，本難以此即可爰引其於警詢不利
    於己之自白，而為其論罪科刑之依據，尚須查明其所為不利
    於己之自白，是否確與事實相符，且被告無自證無罪之責任
    。況證人王俊于於本院審理時亦證述：「點將家」的機器必
    須要「營業版」才可與弘音機器作連結，若是「家用版」則
    沒有辦法，所以被告才會無法使用，伊有簽估價單將估價單
    上的機器取回，被告一直沒有來拿。系爭合約之租賃標的包
    括歌曲與電腦伴唱機，每套係2,100 元，弘音公司給伊什麼
    機器，伊就交給被告什麼機器。而被告向伊承租之機號為
    MDS655號機器，被告於97年初簽約40套中有包含溫柔鄉卡拉
    OK店，因為被告在那裡有放承租之MDS655號機器兩台等語（
    見本院卷第115 頁、第116 頁、第118 至120 頁），顯見被
    告於向王俊于所承租之機台無法使用之情形下，為減少損失
    ，始另外向他人取得扣案之機台再以2,000 元之對價承租給
    溫柔鄉卡拉OK店，並非即與常情相違。本案雖於溫柔鄉卡拉
    OK店之系爭伴唱機查獲有系爭歌曲之灌錄，惟並未查獲被告
    之重製行為、其他重製歌曲之輔助工具、或提出目睹被告有
    重製行為之證人證詞、或共同被告之供述等證據，又就系爭
    伴唱機亦有上開證人王俊于有利於被告之證詞，是並無證據
    證明被告有灌錄系爭歌曲於扣案伴唱機內，尚難憑前開被告
    有瑕疵之自白遽以推論被告即有重製之客觀行為，檢察官所
    舉證據尚不足以達到令一般人無合理懷疑之確信。
  (九)就公開演出部分：
  1.復按公開演出，指以演技、舞蹈、歌唱、彈奏樂器或其他方
    法向現場之公眾傳達著作內容。以擴音器或其他器材，將原
    播送之聲音或影像向公眾傳達者，亦屬之，著作權法第3 條
    第1 項第9 款定有明文。而著作權法第92條規定以公開演出
    方式侵害著作權罪之成立，以行為人具有故意為其構成要件
    ，而所謂故意係指行為人主觀上必須對於客觀不法構成要件
    所描述之行為主體、行為客體、行為、行為時之特別情狀、
    行為結果等，均有所認識，始可謂具備認知要素；並需進而
    具有實現不法構成要件之全部客觀行為情狀之決意，始具故
    意之決意要素，行為人必須兼具上開認知要素及決意要素，
    始可認為具有犯罪之故意，自屬當然；且著作權法第92條之
    擅自以「公開演出」方法侵害他人著作財產權罪，苟行為人
    並未以「公開演出」方法向現場公眾傳達著作內容，即與擅
    自以「公開演出」方法侵害他人著作權罪之構成要件有間，
    自不能以該項罪責與行為人相繩。
  2.次按認定犯罪事實所憑之證據，雖不以直接證據為限，綜合
    各種間接證據，本於推理作用，為認定犯罪事實之基礎，如
    無違背一般經驗法則，尚非法所不許。然而無論直接或間接
    證據，其為訴訟上之證明，須於通常一般之人均不致有所懷
    疑，而得確信其為真實之程度者，始得據為有罪之認定。且
    採用間接證據時，必其所成立之證據，在直接關係上，雖僅
    足以證明他項事實，而由此他項事實，本於推理之作用足以
    證明待證事實者，方為合法，若憑空之推想，並非間接證據
    （最高法院32年上字第67號判例、44年臺上字第702號判例
    、76年臺上字第4986號判例參照）。
  3.本件被告將所有之扣案系爭伴唱機1 台，置於上開花蓮縣新
    城鄉○○村○○路120 號之「溫柔鄉卡拉OK店」內，供不特
    定客人點選演唱。嗣因瑞影公司之人員自行前往上開店家消
    費蒐證並拍照存證後並前往警局製作檢舉筆錄，並於同年月
    30日會同警方持搜索票執行搜索而查獲，並當場扣得點唱機
    1 台、點歌簿1 本、遙控器1 個，應堪認定。
  4.惟查扣案之1 台系爭伴唱機內雖有上開5 首歌曲，姑不論系
    爭歌曲是否在其與王俊于所簽立「弘音精選MIDI承租約定書
    」內爭執，本院業已認定如前所述。且此至多僅能證明被告
    是否有未經告訴人之同意或授權，即對不特定之人提供內含
    該等歌曲之系爭伴唱機，僅屬將該音樂著作置於前往上開店
    之不特定顧客可得點播歌唱之狀態，然此非著作權法所欲規
    範或處罰之對象，尚須實際上確有消費者公開演出上開音樂
    著作，始該當著作權法第92條所定「以公開演出之方法侵害
    他人之著作財產權」的構成要件。則被告究於何時、何地、
    由何人公開演出系爭5 首歌曲，乃本件犯罪構成要件事實，
    應有積極證據始得認定之。由執行蒐證之告訴代理人黃英和
    之證述可知，上開證人均未曾目睹任何於上開店內消費之顧
    客點選而公開演出上開5 首音樂著作。而警卷內所附點唱畫
    面之照片（見警卷第22至30頁），乃係員警基於搜索取證之
    目的而點選，該等照片僅足以證明被告所放店內所擺設之系
    爭伴唱機確實有收錄上開5 首歌曲，並無從證明有何店內顧
    客或任何人曾點唱上開歌曲，而有公開演出之事實甚明。公
    訴人執此認被告有違反著作權法第92條之擅自以公開演出方
    法侵害他人著作權罪嫌，尚難採信。
  5.再觀諸證人即告訴代理人黃英和、朱宗偉之證述，均未說明
    曾以口頭或存證信函等任何方式通知該店或被告需購買公播
    證，以取得瑞影公司上述歌曲之公開演出授權，亦無其他積
    極證據足資證明被告知悉其所購買之伴唱機內，有未經瑞影
    公司授權得以公開演出之歌曲，故無法認定被告主觀上有侵
    害他人著作權之犯意。況扣案之系爭伴唱機內經錄製多首歌
    曲，亦不能僅以所提供之系爭伴唱機內有錄製侵害著作權之
    5 首歌曲，即推測有來店消費之不知情客人曾有使用該系爭
    伴唱機點播前開歌曲，故本件依卷內各項證據，均無法達到
    通常一般之人均不致有所懷疑，而得確信其為真實之程度，
    且無法本於推理之作用證明被告提供扣案系爭伴唱機供不特
    定人公開演出系爭5 首歌曲之待證事實，揆諸上開判例要旨
    ，自難據以為被告有罪之認定。
五、綜上所述，被告辯稱其無違反著作權法之犯意等語，核與事
    實相符，應堪採信。檢察官所提證據並無法證明被告主觀上
    有侵害告訴人著作權之犯意、客觀上有何重製行為。此外，
    復查無其他積極證據，足資證明被告有何違反著作權之犯行
    ，自屬不能證明被告犯罪，即不能科以著作權法第91條第2
    項、第92條之罪責。原判決遽予論罪科刑，不無違誤，被告
    上訴指摘原判決不當，為有理由，應由本院將原判決撤銷，
    依刑事訴訟法第301 條第1 項規定，改諭知被告為無罪之判
    決。
據上論斷，應依刑事訴訟法第369 條第1 項前段、第364 條、第
301 條第1 項，判決如主文。
本案經檢察官黃惠敏到庭執行職務。
中　　華　　民　　國　　100　 年　　4　　 月　　11　　日
                    智慧財產法院第一庭
                          審判長法　官  李得灶
                                法　官　汪漢卿
                                法　官　王俊雄
以上正本證明與原本無異。
如不服本判決，應於收受送達後十日內向本院提出上訴書狀，其
未敘述上訴之理由者並得於提起上訴後十日內向本院補提理由書
（均須按他造當事人之人數附繕本）。
中　　華　　民　　國　　100　 年　　4　　 月　　11　　日
                                書記官  王英傑